臺灣桃園地方法院刑事裁定　　　　　　 100年度聲再字第13號
再審聲請人
即受判決人　曾富宏
上列聲請人因毒品案件，對於本院於民國99年10月22日99年度審
訴字第1439號第一審確定判決，聲請再審，本院裁定如下：
    主  文
再審之聲請駁回。
    理  由
一、聲請意旨略以：聲請人因於民國99年5 月21日晚間9 時30分
    許為警採尿時起回溯26小時及96小時內某時，施用第一級毒
    品海洛因及第二級毒品甲基安非他命，經鈞院判決應執行有
    期徒刑1 年4 月確定在案，然聲請人係同時施用該2 種毒品
    ，原審未依刑法想像競合犯之規定從一重處斷，逕將所犯2
    罪分別論處，原審判決顯係誤認事實，因發現新事實、理由
    ，爰聲請再審。
二、按有罪之判決確定後，有下列情形之一者，為受判決人之利
    益，得聲請再審︰一、原判決所憑之證物已證明其為偽造或
    變造者。二、原判決所憑之證言、鑑定或通譯已證明其為虛
    偽者。三、受有罪判決之人，已證明其係被誣告者。四、原
    判決所憑之通常法院或特別法院之裁判已經確定裁判變更者
    。五、參與原判決或前審判決或判決前所行調查之法官，或
    參與偵查或起訴之檢察官，因該案件犯職務上之罪已經證明
    者，或因該案件違法失職已受懲戒處分，足以影響原判決者
    。六、因發現確實之新證據，足認受有罪判決之人應受無罪
    、免訴、免刑或輕於原判決所認罪名之判決者。前項第1 款
    至第3 款及第5 款情形之證明，以經判決確定，或其刑事訴
    訟不能開始或續行非因證據不足者為限，得聲請再審，刑事
    訴訟法第420 條定有明文。而上開規定第1 項第6 款所謂發
    見確實之新證據，係指該證據於事實審法院判決前已經存在
    ，為法院、當事人所不知，不及調查斟酌，至其後始行發見
    ，且就證據本身形式上觀察，固不以絕對不須經過調查程序
    為條件，但必須顯然可認為足以動搖原有罪確定判決，而為
    受判決人無罪、免訴、免刑或輕於原判決所認罪名之判決者
    為限。故受理聲請再審之最後事實審法院，應就聲請再審理
    由之所謂「新證據」，是否具備事實審判決前已經存在，為
    法院、當事人所不知，事後方行發見之「嶄新性」，及顯然
    可認足以動搖原有罪確定判決，應為無罪、免訴、免刑或輕
    於原判決罪名之「顯然性」二要件加以審查，為判斷應否准
    予開始再審之準據。又按不得上訴於第三審法院之案件，除
    刑事訴訟法第420 條規定外，其經第二審確定之有罪判決，
    如就足生影響於判決之重要證據漏未審酌者，亦得為受判決
    人之利益，聲請再審，刑事訴訟法第421 條定有明文。而以
    足以影響於判決之重要證據漏未審酌而提出再審者，限於不
    得上訴於第三審案件之第二審確定有罪判決，倘係得上訴第
    三審之案件，自不得據此聲請再審。又再審為對確定判決認
    定事實錯誤所設之救濟程序，至確定判決之審判違背法令，
    則不屬再審範圍。
三、經查：
  (一)本件聲請人即被告曾富宏違反毒品危害防制條例案件，經本
    院於99年10月22日以99年度審訴字第1439號宣示判決筆錄定
    應執行有期徒刑1 年4 月，於99年10月22日確定，有前開本
    院宣示判決筆錄及臺灣高等法院被告全國前案紀錄表在卷可
    稽，並經本院調取該案卷宗核閱屬實。
  (二)聲請人所陳其施用第一級、第二級毒品犯行應適用想像競合
    犯乙節，縱令屬實，然此既於原審判決確定前已經存在，且
    為聲請人知悉，即與刑事訴訟法第420 條第1 項第6 款之「
    新證據」必須具備審判當時為法院及當事人所不知，不及調
    查斟酌，至其後始行發現之嶄新性要件不符，自難認為符合
    刑事訴訟法第420 條第1 項第6 款之再審事由，況聲請人上
    述亦非經由再審程序所得解決，實難認此合於再審之法定事
    由。
  (三)又查聲請人違反毒品危害防制條例第10條第1 項之施用第一
    級毒品罪，係屬得上訴第三審案件，依前揭說明不得以有足
    以影響判決之重要證據漏未審酌而聲請再審。
  (四)另聲請人原審確定判決被訴違反毒品危害防制條例第10條第
    1 項、第2 項之施用第一級毒品罪、施用第二級毒品罪，係
    由檢察官提起公訴後，聲請人於本院99年度審訴字第1439號
    案件準備程序中即坦承犯行，於簡式審判程序中改依協商程
    序，嗣被告與檢察官達成協商合意，由檢察官聲請改依協商
    程序而為判決，有原審準備程序筆錄及簡式審判筆錄在卷可
    稽，足見聲請人就該案件違反毒品危害防制條例第10條第1
    項、第2 項之施用第一級毒品罪、施用第二級毒品罪，係出
    於自由意志與檢察官達成協商合意，原審除因被告於審理中
    自白，並經審酌卷內供述及非供述證據，始認定被告確有如
    原審宣示判決筆錄所記載之上開犯行，聲請人執前詞聲請再
    審，實有誤會，況聲請人就其施用第一級、第二級毒品係同
    一行為乙節，亦未提出何原審漏未審酌之足生影響原審判決
    之重要證據。
  (五)至聲請人指摘原審判決未適用刑法想像競合犯之規定，認發
    現新判決理由乙節，事涉原審判決有無違背法令，依前揭所
    述，亦非再審事由。
四、從而，聲請人本件再審之聲請，均有未合，應予駁回，爰依
    刑事訴訟法第434條第1項規定，裁定如主文。。
中    華    民    國   100    年    12    月    8     日
                  刑事第十三庭審判長法  官  蔡虔霖
                                    法  官  張宏任
                                    法  官  陳正昇
以上正本證明與原本無異。
如不服本裁定，應於送達後5 日內，向本院提出抗告狀。
                                    書記官  陳雅婷
中    華    民    國   100    年    12    月    12    日